【裁判字號】    91,易,1071
【裁判日期】    920605
【裁判案由】    竊盜
【裁判全文】
臺灣臺北地方法院刑事判決                        九十一年度易字第一七一號
    公  訴  人  臺灣臺北地方法院檢察署檢察官
    被      告  甲○○
右列被告因竊盜案件，經檢察官聲請簡易判決處刑（九十一年度偵緝字第七七八號）
，本院刑事庭認不宜以簡易判決處刑移
院改依通常程序判決如左：
    主  文
甲○○無罪。
    理  由
一、公訴意旨略以：被告甲○○基於意圖為自己不法之所有之概括犯意，先於民國九
    十年十一月十五日夜間八時許，在台北縣汐止市○○○路「家樂福停車場」，以
    不詳方式竊取被害人丙○○所有自用小客車車牌二面（車牌號碼：ＢＶ─二七二
    九號），復於同月十六日凌晨一時許，在臺北市○○區○○路四段一０五巷口，
    竊取被害人乙○○所有車牌號碼ＩＬ─三四八五號之自用小客車（引擎號碼：Ａ
    四Ｔ０九一四四號，廠牌：ＳＡＮＹＡＮＧ，顏色：綠色），得手後，將前開竊
    得之ＢＶ─二七二九號車牌二面懸掛於ＩＬ─三四八五號自用小客車上留供己用
    ，嗣於九十年十一月十六日上午九時許，為警於宜蘭縣北宜公路石牌縣界查獲，
    因認被告涉有刑法第三百二十條第一項之竊盜罪嫌。
二、按犯罪事實應依證據認定之，無證據不得推定其犯罪事實，刑事訴訟法第一百五
    十四條定有明文。又認定不利於被告之事實，須依積極證據，茍積極證據不足為
    不利於被告事實之認定時，即應為有利於被告之認定，更不必有何有利之證據；
    且刑事訴訟法上所謂認定犯罪事實之積極證據，係指適合於被告犯罪事實之認定
    之積極證據而言，雖不以直接證據為限，間接證據亦包括在內，然而無論直接或
    間接證據，其為訴訟上之證明，須於通常一般之人均不致有所懷疑，而得確信其
    為真實之程度者，始得據為有罪之認定，倘其證明尚未達到此一程度，而有合理
    之懷疑存在時，自不能以推測或擬制之方法，以為有罪裁判之基礎，最高法院著
    有三十年上字第八一六號、二十九年上字第三一０五號、七十六年台上字第四九
    八六號、四十年台上字第八六號等判例可資參照。是即令刑事被告所為之辯解及
    所提出之證據均不可採，仍須積極證據所為之訴訟上證明，已達於通常一般之人
    均不致有所懷疑，而得確信其為真實之程度，始得認定被告之犯罪。訊據被告甲
    ○○堅決否認有何竊盜犯行，辯稱：這台車是我於九十年十一月十六日接近天亮
    時，在台北縣新店市○○路「麥當勞餐廳」附近向丁○○所借，並非我所偷竊等
    語。經查，ＢＶ─二七二九號車牌二面及ＩＬ─三四八五號自用小客車，分別係
    被害人丙○○及乙○○於上開時、地所失竊等情，業據渠等於警詢時陳述明確，
    並有車輛車牌失竊作業－查獲車牌認可資料二紙附卷可稽；而被告駕駛該懸掛Ｂ
    Ｖ─二七二九號車牌二面之ＩＬ─三四八五號自用小客車，於前述時、地為警查
    獲之事實，亦據被告供承在卷，且有贓物認領保管單二紙附卷足憑，而均堪認為
    真正。加以被告所稱該懸掛失竊車牌之失竊自小客車係其向案外人丁○○借得云
    云，亦經案外人謝建到庭以證人身分具結駁斥在卷，被告所辯上開車輛係自案外
    人丁○○取得云云，自屬卸責之詞，不足採信。惟核本件檢察官所提出之積極證
    據，除足以證明被告前揭持有失竊贓物之行為外，並無任何積極證據，足以證明
    被告係以下手行竊之手段取得上開失竊車牌，本件被告是否係自行行竊，或自他
    人收受、故買贓物而取得上開自小客車及車牌，顯然尚有合理之懷疑存在，則揆
    諸前開說明，自不得僅以被告之辯解不足採信，遽令其擔負刑法第三百二十條第
    一項之竊盜罪責。此外，本院復查無其他證據，足認被告確有竊盜行為，不能證
    明被告竊盜犯罪，依法應為無罪之喻知。本件被告涉犯刑法第三百四十九條第一
    項之收受贓物罪嫌重大，然在社會觀念上，於本件經起訴之竊盜罪嫌非屬同一之
    基本事實，本院不得變更檢察官所引應適用之法條逕行審理，應由檢察官另行偵
    辦，以免枉縱。
三、本件被告甲○○經起訴之犯罪事實，經本院判決無罪，台灣台北地方法院檢察署
    檢察官移送併辦部分（九十一年度偵字第二二七一四號），應退由檢察官另行偵
    辦，附此敘明。
據上論斷，應依刑事訴訟法第四百五十二條、第三百零一條第一項，判決如主文。
本案經檢察官王怡菁到庭執行職務。
中    華    民    國      九十二      年      六      月      五        日
                                      臺灣臺北地方法院刑事第二庭
                                              法  官  楊  代  華
右正本證明與原本無異。
如不服本判決，應於判決送達後十日內向本院提出上訴狀(應抄附繕本)。告訴人
或被害人如對於本判決不服者，應具備理由請求檢察官上訴，其上訴期間之計算
係以檢察官收受判決正本之日期為準。
                                              書記官  廖  純  瑜
中    華    民    國      九十二      年      六      月      五        日


司法院資訊處製作；財團法人民間司法改革基金會備份。
